# 以母公司权益结算，对非全资子公司的股份支付

提问人：fishdzy 时间：2020-02-20 10:55:21
请教各位老师：
以母公司权益结算，对非全资子公司高管实施股权激励，
详细阅读了之前帖子的讨论，
体现一项大股东与少数股东之间的利益让渡形成的权益性交易，调整合并报表层面的”资本公积——资本溢价“，但是实际操作中还是不理解。
假设子公司当期净利润 100 ，期末净资产也是 100 ，母公司占股80%，期权金额 50母公司个别报表
借：长投 50
贷：其他资本公积 50
子公司个别报表：
借：管理费用 50
贷：其他资本公积 50
那么有两种理解：
一，期权不影响少数股东权益，最终少数股东权益是（100+50100+50））×20%=30×20%=30抵消分录为：
借：其他资本公积 50
贷：长投 50
合并层面资本公积是增加其他资本公积 50 。
二、少数股东权益，在不受期权影响的前提下（100+50）×20%=30，大股东让渡了利益50×20%=10，最终少数股东权益是100+50100+50））×20%+50×20%=40×20%+50×20%=40，，借：其他资本公积 50
贷：长投 50
借：资本溢价 10
贷：少数股东损益 10
合并层面资本公积是增加其他资本公积 50 ，资本溢价 10 。
从最终结果来看，哪种处理方式才合理？

回答人：chenyiwei
应采用你的第二种做法。

提问人：friedrich 时间：2020-06-21 14:33:07
请教陈版，本贴的例子子公司个别报表确认股权激励费用，借：管理费用，贷：资本公积，不可能出现当期净利润100 ，期末净资产也 100 的情况。期末应该是净利润100+资本公积 50 ，合计 150 。
大股东代为承担了这部分费用，少数股东权益并未因此减少的前提下，少数股东权益应该是150*20%=30。
合并报表借：资本公积——其他资本公积 50 ，贷：长期股权投资 50 ，第二笔分录个人认为应当是借：资本公积-股本溢价 10 ，贷：少数股东权益 10 。如果贷方是少数股东损益 10 ，那岂不是少数股东反而多扣减 10 。还请陈版抽空指点，谢谢。

回答人：chenyiwei
该交易不影响少数股东权益，但应体现子公司费用中应归属少数股东的份额，即贷记少数股东损益10.